【裁判字號】    97,訴,423
【裁判日期】    970331
【裁判案由】    毒品危害防制條例
【裁判全文】
臺灣基隆地方法院刑事判決               97年度訴字第423號
公  訴  人  臺灣基隆地方法院檢察署檢察官
被      告  乙○○
                  （現另案在臺灣基隆監獄基隆分監執行中）
上列被告因違反毒品危害防制條例案件，經檢察官提起公訴（96
年度毒偵字第3150號、第3283號、97年度毒偵字第452 號），於
準備程序進行中，被告就被訴事實為有罪之陳述，本院合議庭乃
裁定由受命法官獨任依簡式審判程序進行審理，並判決如下：
    主  文
乙○○施用第一級毒品，累犯，處有期徒柒月。又施用第一級毒
品，累犯，處有期徒刑柒月，扣案之殘留有第一級毒品海洛因殘
渣（量微無法秤重）之夾鍊袋壹只沒收銷燬；注射針筒壹支沒收
。又施用第一級毒品，累犯，處有期徒刑柒月。應執行有期徒刑
拾月，扣案之殘留有第一級毒品海洛因殘渣（量微無法秤重）之
夾鍊袋壹只沒收銷燬；注射針筒壹支沒收。
    事  實
一、乙○○因施用毒品案件，經本院以91年度毒聲字第34號裁定
    送觀察、勒戒，因認有繼續施用毒品傾向，復經本院以91年
    度毒聲字第243 號裁定令入勒戒處所施以強制戒治，於民國
    92年1月30日停止戒治出所交付保護管束，迄92年3月17日交
    付保護管束期滿，由臺灣基隆地方法院檢察署檢察官於92年
    3 月25日以92年度戒毒偵字第23號不起訴處分確定。又因施
    用第一級毒品案件，經本院於93年5 月12日以93年度訴字第
    176號判處有期徒刑8月確定；又因搶奪、竊盜案件，經本院
    分別以93年少連訴字第5號、93年度訴字第213號判處有期徒
    刑1年4月、7月確定，復經本院以93年度聲字第400號裁定應
    執行有期徒刑1年10月確定，與前開8月之徒刑接續執行，於
    93年6月3 日入監執行，迄95年11月8日縮刑期滿執行完畢。
    復因施用第一級毒品案件，經本院於96年11月30日以96年度
    訴字第716號判處有期徒刑7月確定（目前執行中）。
二、詎乙○○清仍未戒除毒癮，明知海洛因業經公告列為毒品危
    害防制條例之第一級毒品，不得非法持有、施用，仍於上開
    強制戒治執行完畢釋放後5 年內，基於施用第一級毒品之犯
    意，分別於：（一）96年10月31日中午12時許，在基隆市○
    ○○路上某加油站前某車上內，以針筒注射之方式，施用第
    一級毒品海洛因1次，嗣於同日晚間7時40分許，為警在基隆
    市○○路○段166巷口之長庚醫院側門處查獲。（二）96 年
    12月17日晚間7 時20分許，在基隆市○○街杰山堡社區旁涼
    亭內，以相同方式，施用第一級毒品海洛因1 次，當場為警
    查獲，並扣得其所有供施用毒品所用之注射針筒1 支及殘留
    有第一級毒品海洛因殘渣（量微無法秤重）之夾鍊袋1 只。
    （三）97年1月20日凌晨2、3時許，在署立基隆醫院內，以
    相同方式，施用第一級毒品海洛因，嗣於同日上午10時10分
    許，為警在基隆市○○路2號前臨檢查獲。上開3次查獲後均
    經採尿送驗，結果均呈嗎啡陽性反應而悉上情
三、案經基隆市警察局、基隆市警察局第二分局、第四分局報請
    臺灣基隆地方法院檢察署檢察官偵查起訴。
    理   由
一、本件被告乙○○所犯為毒品危害防制條例第10條第1項之施
    用第一級毒品罪，均非死刑、無期徒刑、最輕本刑為3年以
    上有期徒刑之罪，或高等法院管轄第一審之案件，被告於本
    院準備程序中，就被訴事實為有罪之陳述，經告以簡式審判
    程序之旨，並聽取檢察官、被告之意見後，本院合議庭裁定
    由受命法官進行簡式審判程序，是本件之證據調查，依刑事
    訴訟法第273條之2規定，不受同法第159條第1項、第161條
    之2、第161條之3、第16 3條之1及第164條至第170條規定之
    限制，合先敘明。
二、上揭3 次施用第一級毒品海洛因之事實，業據被告於本院審
    理時均坦承不諱，且被告於96年10月31日、同年12月17日、
    97年1 月20日為警採集其親自排放之尿液，送請臺灣尖端先
    進生技醫藥股份有限公司，以氣相層析質譜儀分析法確認檢
    驗結果，均呈嗎啡陽性反應，此有臺灣尖端先進生技醫藥股
    份有限公司於96年11月7日、97年1月11日、97年2月1日出具
    之濫用藥物檢驗報告在卷可稽，而以該公司所用之氣相層析
    質譜儀分析法之精確度而論，應可剔除「偽陽性反應」之可
    能（行政院國軍退除役官兵輔導委員會臺北榮民總醫院83年
    3月1日北總內字第01855號、同年4月7日北總內字第030
    59號函參照），該檢驗結果自可憑信。又事實欄所查扣被告
    自承供其於同年12月17日晚間7 時20分許施用內含疑似海洛
    因殘渣（量微無法秤重）之夾鍊袋1 只，經基隆市警察局以
    軍備局生產製造中心第204 廠製作之毒品檢驗袋初步檢驗結
    果，呈嗎啡陽性反應，此有該局97年3 月24日初步檢驗報告
    單在卷可參。此外，復有被告自承其所有，供其於同年12月
    17日晚間7時20分許施用第一級毒品所用之注射針筒1支扣案
    足佐，堪認被告上開自白與事實相符，應係真實。再查，被
    告有如事實欄所載之毒品前科，有臺灣高等法院被告前案紀
    錄表1 份附卷可按，是被告於上開強制戒治執行完畢釋放後
    ，5 年內再先後犯本案施用第一級毒品之罪，洵堪認定，本
    案事證明確，應依法論科。
三、論罪科刑
(一)、查海洛因係毒品危害防制條例第2條第2項第1 款所定之第一
    級毒品，被告予以施用，核其所為，係犯毒品危害防制條例
    第10條第1項之施用第一級毒品罪。其持有第一級毒品海洛
    因係供施用，持有第一級毒品之低度行為為施用第一級毒品
    之高度行為所吸收，不另論罪。被告所犯上開3 罪，犯意各
    別，行為互殊，應予分論併罰。
(二)、另查，被告曾有如前所述之犯罪科刑及刑之執行情形，此有
    臺灣高等法院被告前案紀錄表在卷可稽，其於有期徒刑執行
    完畢後，5 年以內，故意再犯本案有期徒刑以上之各罪，均
    為累犯，各應依刑法第47條第1項規定，加重其刑。
(三)、爰審酌被告前因施用毒品經觀察、勒戒、強制戒治、判刑、
    徒刑執行完畢後，猶不知戒惕，復再施用第一級毒品，無視
    於毒品對於自身健康之戕害及國家對於杜絕毒品犯罪之禁令
    ，顯無戒斷之決心，然念及其前開犯罪係戕害自身，尚未害
    及他人，且犯罪後坦承犯行，態度尚可等一切情狀，分別量
    處如主文所示之刑，以資儆懲。
四、另扣案之殘留有第一級毒品海洛因殘渣（量微無法秤重）之
    夾鍊袋壹只（量微無法秤重），因包裝與其上極微量之毒品
    已合而為一，無從析離，應整體視為第一級毒品海洛因，併
    依毒品危害防制條例第18條第1項前段之規定，於被告96年
    12 月17日晚間7時20分施用毒品犯行宣告之主刑項下諭知沒
    收銷燬（上開海洛因於鑑定機關鑑定時，無論以何種方式刮
    取分離毒品秤重，其包裝袋均仍會有極微量海洛因殘留，業
    經法務部調查局於93年3月19日即以調科壹字第09300113060
     號函覆臺灣高雄地方法院）。扣案之注射針筒1支，係被告
    所有，供其為96年12月17日晚間7 時20分施用海洛因犯行所
    用之物（非毒品危害防治條例第11條第3 項所謂「專供施用
    毒品之器具」），業據被告於本院審理時供明在卷，爰依刑
    法第38條第1項第2款之規定，於被告該次犯行宣告之主刑項
    下諭知沒收。
據上論斷，應依刑事訴訟法第273 條之1第1項、第299條第1項前
段，毒品危害防制條例第10條第1項、第18條第1項前段，刑法第
11條、第47條第1項、第51條第5款，第38條第1項第2款，判決如
主文。
本案經檢察官甲○○到庭執行職務。
中    華    民    國    97    年    3     月    31    日
                  刑事第一庭  法  官  許心
以上正本證明與原本無異。
如不服本判決應於收受本判決後10日內向本院提出上訴書狀，其
未敘述上訴理由者，並得於提起上訴後10日內向本院補提理由書
狀（均須按他造當事人之人數附繕本）「切勿逕送上級法院」。
中    華    民    國    97    年    3     月    31    日
                              書記官  湯惠芳
毒品危害防制條例第10條
施用第一級毒品者，處6 月以上5 年以下有期徒刑。
施用第二級毒品者，處3 年以下有期徒刑。


司法院資訊處製作；財團法人民間司法改革基金會備份。
